【裁判字號】    97,財管,13
【裁判日期】    970609
【裁判案由】    指定遺產管理人
【裁判全文】
臺灣彰化地方法院民事裁定              97年度財管字第13號
聲  請  人  乙○○
                      204室.
非訟代理人  丙○○
關  係  人  財政部國有財產局臺灣中區辦事處彰化分處
法定代理人  曾平輝
上列聲請人聲請指定被繼承人甲○○遺產管理人事件，本院裁定
如下：
    主  文
指定財政部國有財產局臺灣中區辦事處彰化分處為被繼承人甲○
○（男，民國○○年○月○○日生，身分證統一編號：Ｚ0000000
00號，生前最後住所地：彰化縣北斗鎮居○里地○路二九五巷六
號）之遺產管理人。
程序費用新臺幣壹仟元由被繼承人甲○○之遺產負擔。
    理  由
一、按被繼承人在臺灣地區之遺產，由大陸地區人民依法繼承者
    ，其所得財產總額，每人不得逾新臺幣二百萬元。超過部分
    ，歸屬臺灣地區同為繼承之人；臺灣地區無同為繼承之人者
    ，歸屬臺灣地區後順序之繼承人；臺灣地區無繼承人者，歸
    屬國庫。又現役軍人或退除役官兵死亡而無繼承人、繼承人
    之有無不明或繼承人因故不能管理遺產者，由主管機關管理
    其遺產，此觀臺灣地區與大陸地區人民關係條例第六十七條
    及第六十八條各定有明文。另按前條第一項之遺產事件，其
    繼承人全部為大陸地區人民者，除應適用第六十八條之情形
    者外，由繼承人、利害關係人或檢察官聲請法院指定財政部
    國有財產局為遺產管理人，管理其遺產，同條例第六十七條
    之一亦有明文規定。
二、本件聲請意旨略以：被繼承人甲○○（男，民國○○年○月
    ○○日生，身分證統一編號：Ｚ000000000號，生前最後住所
    地：彰化縣北斗鎮居○里地○路二九五巷六號）於死亡後，
    僅有養女乙○○一人，而無其他繼承人，爰依臺灣地區與大
    陸地區人民關係條例之規定，聲請指定財政部國有財產局為
    被繼承人甲○○之遺產管理人等語，並提出除戶謄本，及臺
    灣彰化地方法院家事法庭通知影本一紙（內容為聲請人乙○
    ○聲明繼承準予備查之通知）等件為證。
三、經核聲請人所提之書證屬實，復據本院依職權向行政院國軍
    退除役官兵輔導委員會函查，均無其所屬之相關資料，自堪
    信聲請人之主張為真實，且與上開法條尚無不合，而國有財
    產區臺灣中區辦事處彰化分處亦來函表示同意本院裁定由該
    分處擔任本件遺產管理人，是依法指定財政部國有財產局臺
    灣中區辦事處彰化分處為被繼承人之遺產管理人。
四、依非訟事件法第一百五十七條，裁定如主文。
中    華    民    國    97    年    6     月    9     日
                    家事法庭    法  官  黃玉齡
以上正本係照原本作成。
如對本裁定抗告，須於裁定送達後十日之不變期間內，向本院提
出抗告狀（須附繕本）。
中    華    民    國    97    年    6     月    9     日
                                書記官  廖建興


司法院資訊處製作；財團法人民間司法改革基金會備份。
